【裁判字號】    92,訴,42
【裁判日期】    920312
【裁判案由】    毒品危害防制條例
【裁判全文】
臺灣宜蘭地方法院刑事判決                            九十二年度訴字第四二號
    公  訴  人  臺灣宜蘭地方法院檢察署檢察官
    被      告  甲○○  女  二.
右列被告因違反毒品危害防制條例案件，經檢察官提起公訴（九十一年度毒偵字第八
七○、九七四號），本院判決如左：
    主  文
甲○○連續施用第一級毒品，處有期徒刑柒月，扣案之第一級毒品海洛因貳包（淨重
總計為零點壹公克、包裝重總計為零點柒陸公克）沒收並銷燬之；又連續施用第二
級毒品，處有期徒刑月，扣案之第二級毒品安非他命壹包（毛重零點公克）、殘
渣帶壹只沒收並銷燬之。應執行有期徒刑玖月，扣案之第一級毒品海洛因貳包（淨重
總計為零點壹公克、包裝重總計為零點柒陸公克）、第二級毒品安非他命壹包（毛
重零點公克）、殘渣帶壹只均沒收並銷燬之。
    事  實
一、甲○○前因施用第二級毒品安非他命，經臺灣板橋地方法院以八十九年度毒聲字
    第二八六號裁定送觀察、勒戒後，認無繼續施用毒品傾向，業經臺灣板橋地方法
    院檢察署檢察官於民國八十九年一月二十六日以八十九年度毒偵字第四八五號不
    起訴處分確定。詎甲○○猶不知悔改，於上開不起訴處分確定後五年內，基於施
    用第一級毒品海洛因（下稱海洛因）之概括犯意，自九十一年七月間某日時起，
    至九十一年十月十三日上午十時許，在宜蘭縣蘇澳鎮岳明新村二十九號住處內，
    以注射針筒注射之方式，平均一星期一次，連續施用海洛因多次；甲○○復基於
    施用安非他命之概括犯意，自九十一年十月初某日時起，至同月十三日上午九時
    許，以將安非他命放置於錫箔紙上燒烤之方式，在宜蘭縣蘇澳岳明新村二十九號
    住處連續施用安非他命多次。嗣為警於九十一年十月十四日凌晨一時許，在宜蘭
    縣羅東鎮博愛醫院前為警查獲，並扣得海洛因二包（淨重總計為零點一三公克、
    包裝重總計為零點七六公克）、安非他命一包（毛重零點三公克）、安非他命殘
    渣帶一只，且經警採集其尿液送鑑定之結果，承嗎啡及安非他命陽性反應，甲○
    ○並依本院以九十一年度毒聲字第七二八號裁定送觀察、勒戒後，認有繼續施用
    毒品傾向。
二、案經臺灣宜蘭地方法院檢察署檢察官自動檢舉及宜蘭縣警察局報請該署檢察官偵
    查起訴。
    理  由
一、右揭事實，業據被告甲○○到庭坦承不諱，且其於九十一年十月十四日凌晨一時
    許為警查獲後，於同日上午十時許採集其尿液送慈濟大學濫用藥物檢驗中心鑑定
    之結果，呈嗎啡及安非他命陽性反應，有該中心出具之檢驗總表一紙附卷可稽。
    是其自白要與事實相符，應非虛詞，足堪採信。又被告前因施用第二級毒品安非
    他命，經臺灣板橋地方法院以八十九年度毒聲字第二八六號裁定送觀察、勒戒後
    ，認無繼續施用毒品傾向，業經臺灣板橋地方法院檢察署檢察官於八十九年一月
    二十六日以八十九年度毒偵字第四八五號不起訴處分確定，有上開不起訴處分書
    、臺灣高等法院被告全國前案紀錄表各一份存卷足憑，其於五年內再有本件違反
    毒品危害防制條例第十條之犯行，經本院以九十一年度毒聲字第七二八號裁定送
    觀察、勒戒後，認有繼續施用毒品傾向，則有本院九十一年度毒聲字第七二八號
    裁定書及臺灣宜蘭看守所附設勒戒處所九十二年一月三日宜所附勒宏總字第○九
    二○○五○○○三號函所附之證明書一份附卷可參。本件事證已臻明確，被告犯
    行洵堪認定，應依法論科。
二、核被告所為，係犯毒品危害防制條例第十條第一項、第二項之罪。而其施用毒品
    前之所持有第一、二級毒品之低度行為，業已分別為施用毒品之高度行為所吸收
    ，均不另論罪。其先後多次施用海洛因及安非他命抵癮之犯行，時間緊接，方法
    相同，觸犯構成要件相同之罪，顯均係基於概括犯意為之，均應依刑法第五十六
    條連續犯之規定，加重其刑。又其所犯施用第一級毒品及施用第二級毒品罪，犯
    意各別，罪名不同，應分論併罰。公訴人雖僅就被告於九十一年十月十四日上午
    十時許往前回溯三日內之某日時施用毒品犯行提起公訴，然檢察官就犯罪事實一
    部起訴者，其效力及於全部，本件被告於上開時間外施用毒品之犯罪事實，與前
    揭論罪科刑之部分，有連續犯之關係，已如前述，本院自應就屬於裁判上一罪之
    其餘施用毒品犯行部分一併加以裁判。爰審酌被告歷經毒品危害防制條例觀察、
    勒戒之先行程序助其戒除毒癮後，不但未見成效，竟於再犯後，經觀察、勒戒程
    序認有繼續施用毒品之傾向，顯見其已無法依憑己力拔除毒癮，實有處以較長刑
    期予之隔離之必要，方得為其遠離毒害，惟念其坦承犯行，態度良好等一切情狀
    ，各就其所犯二罪分別量處如主文所示之刑，並定其應執行之刑，以資警懲。扣
    案之粉狀物品二包（淨重總計為零點一三公克、包裝重總計為零點七六公克）為
    毒品海洛因，業據被告自承在卷，且經送請法務部調查局鑑定之結果，確為毒品
    海洛因，有該局出具之鑑定通知書一紙附卷可證；另扣案之結晶狀物品一包（毛
    重零點三公克）及附有結晶狀物質無法析離之殘渣帶一只，為毒品安非他命，亦
    據被告自承在卷，且其於為警查獲時所採集之尿液，經送請慈濟大學濫用藥物檢
    驗中心檢驗結果確呈安非他命陽性反應，亦有該局所出具之前揭檢驗總表在卷可
    按，足認前開扣案結晶狀物品確為毒品安非他命屬實，依毒品危害防制條例第十
    八條第一項前段之規定，不問屬於犯人與否，均沒收銷燬之，爰依該規定宣告沒
    收銷燬之。
據上論斷，應依刑事訴訟法第二百九十九條第一項前段，毒品危害防制條例第十條第
一項、第二項、第十八條第一項前段，刑法第十一條前段、第五十六條、第五十一條
第五款判決如主文。
本案經檢察官賴慶祥到庭執行職務
中      華      民      國    九十二    年      三      月     十二     日
                                  臺灣宜蘭地方法院刑事第二庭
                                        審判長法  官  黃  永  勝
                                              法  官  郭  顏  毓
                                              法  官  辜  漢  忠
右正本證明與原本無異。
如不服本判決，應於判決送達後十日內向本院提出上訴狀。（應附繕本）
                                              書記官  林  秀  麗
中      華      民      國    九十二    年      三      月     十三     日
附錄本案論罪科刑法條全文
毒品危害防制條例第十條第一項、第二項
施用第一級毒品者，處六月以上五年以下有期徒刑。
施用第二級毒品者，處三年以下有期徒刑。


司法院資訊處製作；財團法人民間司法改革基金會備份。
